Inventaris van de collectie Charters Warmond, 1282-1837
Nationaal Archief, Den Haag
- Mathias filius Johannis (de Delff) notarius en clericus van het diocees Utrecht, instrumenteert, dat Vranco de Boochorst, armiger, hem ter copiering bij wijze van vidimus heeft overhandigd een brief, welke hij insereert, voor heer Hugo Hugonis, rector van het klooster van de H. Ieronimus te Leyden en door middel van deze voor dit klooster en voor het Katharina klooster te Noirtich., 1457 februari 10.; Anno domini millesimo quadringentesimo quinquagesimo septimo mensis februarii die decima.; 56
  Regestnr. 34.
  (Bergno.: 0056)
  - Theodricus de Oyen, clericus van het diocees van Utrecht en openbaar notaris, instrumenteert, dat frater Arnestud, filius Nycolai, priester en minister generalis van de broeders en zusters der derde orde van de H. Franciscus in het bisdom Utrecht, afstaat, namens het generaal kapittel van genoemde orde, het recht dat zij hadden op het klooster van de H. Barbara te Noirtich, gelegen nabij de parochiale kerk aldaar en de daartoe behorende bezittingen, onlangs door brand verwoest. Hij verzoekt heer Vranco de Boechorst, armiger te Noirtich, die het eertijds aan het kapittel had geschonken, genoemd goed, weer als kerkelijk goed te herstellen, weer bewoonbaar te maken voor de zusters en dezen altijd te beschermen. Getuigen: heer Theodericus Voss. kanunnik der Pancraciuskerk te Leyden, provisor van het bisdom Utrecht en deken van Rijnland, heer Arnoldus Brinck, priester, Adrianus de Boochorst, armiger, Voppo Jo(annis) biechtvader in het klooster “Poel” bij Leyden, Johannes Jannesz. biechtvader van het klooster van de H. Katherina te Leyden en Guerardus Heinrici, leek., 1455 oktober 29., 56
    Insertie in de akte van 1457 febr. 10.
    Regestnr. 32.
    (Bergno.: 0056 b)
- Henricus tinctoris, clericus en notarius intrumenteert, dat hij op last van mr. Laurentius de Merinck, pastoor en curatus van de parochiele kerk te Noirtwijck heeft geschreven en voorgelezen een privilegebrief, welke hij insereert, ten voordele van het Augustinessen klooster aldaar. Het stuk is opgesteld in het Kartuizer klooster buiten Utrecht, in tegenwoordigheid van de abt van het S. Paulus convent te Utrecht en van Arnestus de Dorschen, Everardus Henrici de Veesen en Henricus Dunen, leken uit het diocees van Utrecht., 1460 augustus 23.; 57
  Met signatuur van de notaris en gaaf zegel van de abt van het S. Paulus convent.
  Met transfix d.d. 1460 aug. 25.
  Regestnr. 37.
  (Bergno.: 0057)
  - Mr. Laurencius de Merinck, pastoor en curatus van de parochiale kerk te Noirtwijck verleent aan de zusters van het Augustinessen klooster der H.H. Katherina en Barbara aldaar bevestiging van de voorrechten, haar door de Paus en haar overheden geschonken, en verleent haar onder bepaalde voorrechten, verschillende nieuwe privilegien., 1460., 57
    Insertie. Met signatuur van de notaris.
    Regestnr. 39.
    (Bergno.: 0057 b)
  - David de Burgundia, episcopus Trajectensis, oorkondt, dat hij, datgene, dat vermeld staat in de akte, waardoor deze gestoken is, goedkeurt en bevestigt., 1460 augustus 25.; Datum anno domini MCCCC sexagesimo mensis augusti, die vicesima quinta., 57a
    Transfix bij akte d.d. 1460 aug. 23.
    Regestnr. 38.
    (Bergno.: 0057 c)
- Lambertus Vijerling, filius Lamberti, clericus en notarius instrumenteert, dat Nycolaus filius Petri de Dordrecht het Augustinessen klooster van de H.H. Katharina en Barbara te Noirtwijck begiftigt met een rente van 7 goud-guldens (volgens de munt van wijlen David van Bourgondië, bisschop van Utrecht) gaande uit een stuk land, dat hij te ’s Gravenzande bezit, thans in huur gehouden door Wilhelmus Gherardi aldaar. Uit naam van het klooster wordt de schenking opgedragen aan Zyfridus, filius Petri de Medeblyck, pastoor der hofkapel in den Haag, waarbij als getuigen waren Anthonius Koch, procurator causarum voor het hof van Holland en Johannes van der Bueecke, camerario domini locum tenentis etc., 1497 september 21.; Anno domini millesimo quadringentesimo nonagesimo septimo, die vicesima prima mensis septembris.; 58
  Regestnr. 59.
  (Bergno.: 0058)
- Martinus Vliet en Joannes Cullart, priesters uit het diocees van Kamerijk, kapelanen der collegiale kerk van O.L. Vrouw te Antwerpen delen mede, dat mr. Stephanus de Plana, bij zijn leven kanunnik van genoemde kerk te Antwerpen en bezitter van een officium ecclesiasticum, vroeger door mr. Johannes Hugonis, alias Coop te Noortich gesticht, indertijd beloofd heeft aan Johannes Janssen van Noortich, genoemd beneficie op zijn (d.i. Janssens) kosten te geven aan het convent der Augustinessen te Noortich. Getuigen waren mr. Petrus Patenier, kapelaan der O.L. Vrouwekerk te Antwerpen en Balthazarus de Wase, priesters uit het diocees van Kamerijk., 1533 december 17.; Anno millesimo quingentesimo tricesimo tercio, mensis decembris die decima septima.; 59
  Copie
  Onderschrift luidt: Copia ex originali instrument de verbo ad verbum translata.
  Regestnr. 76.
  (Bergno.: 0059)
- Georgius de Egmont, episcopus Trajectensis, oorkondt, dat hij aan de pater en priorisse van het convent van de H.H. Barbara en Katherina te Nortwijck verlof verleent tot verkoop van 5 mensuren land, gelegen in het district van Pynaker, onder voorwaarde, dat zij binnen 3 maanden, hem of zijn vicaris daarvan kennis geven en de opbrengst besteden ten behoeve van het klooster., 1537 september 5.; Anno millesimo quingentesimo tricesimo septimo die quinta mensis septembris.; 60
  Regestnr. 81.
  (Bergno.: 0060)
- Georgius de Egmont, episcopus Trajectensis oorkondt, dat hij aan de pater en de priorisse en het convent der regularissen te Nortwijck, op hun verzoek verlof geeft, de oude kapel en enige aangrenzende huizen af te breken en de stenen te gebruiken voor de bouw van een nieuwe kloosterkerk of deze ten behoeve van deze laatste te verkopen, onder voorwaarde, dat zij zijn vicaris-generaal verantwoording doen van hun handelwijze., 1539 december 16.; Anno domini millesimo quingentesimo tricesimo nono, die decima sexta mensis decembris.; 61
  Regestnr. 83.
  (Bergno.: 0061)
- De abdis Lizebet en het convent te Lewenhorst oorkonden, dat zij aan vrouwe Aleyde en haar zoons Jan en Niclaise, priesters, jaarlijks zullen geven 34 pond Hollandse penningen, gaande uit hun kloostergoederen te Merske, op voorwaarde, dat zij jaarlijks aan het convent uitreiken 2 pond voor de jaargetijde van Aleydes overleden echtgenoot Niclaes Scriver en twee pond voor de jaargetijde van haar overleden dochter Agnesse. By niet-nakoming der verplichtingen, vervallen de 34 pond aan het klooster te Campen, welks abt, heer Arnout, alsmede Dideric, heer van Brederode ridder, en de edele luiden Dideric van Teylinghe en Willem van Ousghiest het stuk hebben bezegeld., 1302 mei 27.; Des naesten zonendaghes vor ons heren upvart.; 62
  Zegels geschonden. Het zegel van Dideric van Teylinghe gaaf, dat van Willem van Ousghiest verloren.
  Regestnr. 2.
  (Bergno.: 0062)
- Agnese van Noortich en van der Buechorst, abdis, Staes van Brakel, priorisse en het convent van Lewenhorst maken bekend, dat zij door de raad van den graaf van Oestenrike, van Bourgognen etc. in den Haag gedagvaard waren ter zake van Ewout Willem Berthoen, weleer van de kloostergoederen en dat zij gewijgerd hadden aan die dagvaarding gehoor te geven, op grond van hun aloud exemptie recht. Tevens verklaren zij aan hun pachters en huurders, dat deze geen betalingen mogen doen aan genoemde Ewout, of zijn broeder Jan Duyker of aan Dirck van Delff., 1481 december 21.; Up sinte Thomasavont apostel.; 63
  Papier. Opgedrukte zegels geschonden.
  Regestnr. 44.
  (Bergno.: 0063)
- Burgemeesteren, schepenen en raden van Delf geven een vidimus van een koopakte d.d. 1484 nov. 30., 1487 januari 20.; 64
  Regestnr. 49.
  (Bergno.: 0064)
  - Eustachia van Brake, abdis van het klooster te Leeuwenhorst, Elburch van Meresteyn, priorin oorkonden, dat zij verkocht hebben aan Joest Philipsz. 6 morgen land, gelegen in het ambacht van Maeselant., 1484 november 30., 64
    Regestnr. 48.
    (Bergno.: 0064 a)
- Barthe de Lancheraeck, abdis van het klooster te Reynsburgh, verzoekt aan de paus, dat iedere zuster van het convent in articulo mortis zich een eigen biechtvader mag kiezen uit de seculiere of reguliere geestelijken. De paus stemt in het verzoek toe., (1349 oktober 22).; 65
  Volgens Schotel Eugenius IV, blz. 48 noot 26.
  Regestnr. 4.
  (Bergno.: 0065)
- Notaris Harmannus Bitter de Rienen instrumenteert, dat Johannes Petrus Voet, Cureit van de parochiekerk van Rijnsburg ten overstaan van Margaretha van Buren, abdis, en Elisabeth van Hodenpijl, priorin, verlof heeft gevraagd een Bedevaart naar Rome te mogen ondernemen. Na dit verzoek heeft Voet gezworen de abdis en haar convent steeds trouw en gehoorzaam te zijn. Nadat deze eed was afgelegd, heeft de abdis haar toestemming gegeven, mits hij voor een waardige priester als plaatsvervanger zou zorgen. Johannes Voet verzocht verder, aan de kapelaan die hem zou vervangen hetzelfde voedsel, de kleding en inkomsten te verstrekken, zoals hij zelf altijd van het klooster genoten had., 1403 september 13.; Anno millesimo quadringentesimo tercio, mense septembri die tredecima.; 66
  Regestnr. 13.
  (Bergno.: 0066)
- Elborch van Langheraeck, abdis en Vrouwe van Rijnsborch enz. oorkondt, dat zij aan Ghijsbert Jansz. Coppedraeyer, wonende binnen de heerlijkheid van Boschcoop- - die ten huize van aem Claesz., bode aldaar in een twist een zekere jonge Jan Werboutsz. van Alphen had vermoord en diensvolgens door het gerecht verbannen was en zijn goederen verbeurd verklaard waren gelijk ook het geval was geweest met oude Jan Wermboutsz. Ellert Wermboutsz. en Cornelis Wermboutsz., broeders van de vermoorde, die bij de moordenaar al de glazen en het huisraad hadden stuk geslagen- - dat zij aan genoemde personen gratie verleent en van rechtsvervolging ontslaat, op voorwaarde, dat de moordenaar tot zoen 250 gulden nederlegt op het hoog-altaar in de kerk te Alphen., 1560 augustus 29.; 67
  Regestnr. 98.
  (Bergno.: 0067)
- Stichtingsakte van het klooster Mariahave te Warmond., 1412; In profesto Martini episcopi et confessoris; 68
  Regestnr. 248.
  (Bergno.: 0068)
- Broeder Gheryt, prior en het convent van het klooster “Marienhave” te Warmonden, oorkonden, dat Jan van der Woude, ridder, heer Aernt Goeman, priester, Alijt Gherijtsdr. en Clemens Symonsdr. aan het klooster in bewaring hebben gegeven een brief, die zij insereren, betreffende een capelrie in de parochie kerk te Warmond., 1416 mei 13.; 69
  Gecollationeerd door Heynricus filius Hugonis Nycholai, clericus et publicus notarius.
  Regestnr. 23.
  (Bergno.: 0069)
  - Notaris Heynricus, clericus, filius Hugonis Nycholai, instrumenteert, dat in tegenwoordigheid van Johannes filius Symonis, vicecuratus van de kerk te Warmond en van Gheraerdus, filius Johannis de Grieken, custos van dezelfde kerk en clericus uit het diocees van Utrecht, Johannes de Wouda, ridder, heer Arnoldus Goetman, priester, zoon van Arnoldus, Aleydis filia Gherarde en Femensa, filia Symonis, een eeuwigdurende kapelanie stichten in de kerk van S. Matthias te Warmond en deze begiftigen met verschillende landerijen gelegen nabij Catwijc en Valkenburch, onder bepaalde voorwaarden., 1413 september 27.; Anno domini millesimo quadringentesimo tredecimo, mensis septembris die vicesima septima., 69
    Regestnr. 20.
    (Bergno.: 0069 a)
- Lambertus de Randen, officiaal van de aartsdiaken der S. Lebuinuskerk te Deventer, oorkondt, dat hij in tegenwoordigheid van Johannes Lubberti canonicus, Johannes ten Bome, vicarius perpetuus van bovengenoemde kerk en Henricus ter Porten, laicus, door Wilhelmus Henrici, clericus uit het diocees van Utrecht en notarius een afschrift heeft laten maken van een brief, welke hij door middel van Amilius de Assche, priester uit het diocees van Utrecht van bisschop Fredericus de Blanckenhem had ontvangen., 1401 augustus 26.; Anno domini millesimo quadringentesimo primo, mensis augusti, die vicesima sexta.; 70
  Regestnr. 12.
  (Bergno.: 0070)
  - Fredericus de Blanckenhem, episcopus Trajectensis, oorkondt, dat hij aan een aantal personen uit zijn diocees, zowel mannen als vrouwen, verlof geeft bij elkander te gaan wonen in gemeenschap van goederen, onder voorwaarde, dat zij geen nieuwe klooster orde stichten of een of ander klooster gewaad dragen., 1401 april 30.; Anno domini millesimo quadringentesimo primo, mensis aprilis die ultima., 70
    Regestnr. 11.
    (Bergno.: 0070 a)
- Mathias de Harlem, clericus Trajectensis en notarius intrumenteert, dat hij in tegenwoordigheid van Paulus, pastoor van de kerk te Beverwijck en diens vicarious Nicolaas ontvangen heeft van Gherbrandus van Egmond, rector van het klooster “Nazereth” te Beverwijck, een afschrift van een brief van paus Alexander VI (reg. no. 60) welk afschrift genoemde Gherbrandus had ontvangen van Henricus Gruwel, clericus uit het diocees van Keulen, notarius, die het afschrift naar het origineel nauwkeurig had geschreven en ondertekend op last van Wilhelmus van Heyck, abt van het Benedictijner klooster van de H. Maagd Maria te Luxemburg (reg. no. 62). Voorts erkent Mathas de Harlem, dat hij genoemd afschrift in tegenwoordigheid van bovengenoemde getuigen heeft laten afschrijven en het zelf heeft ondertekend., 1503 mei 16.; Anno millesimo quingentesimo tercio mensis maij die decima sexta.; 71
  Regestnr. 65.
  (Bergno.: 0071)
  - Wilhelmus de Heyck, abt van het Benedictijner klooster van de H. Maagd Maria te Luxemburg, oorkondt, ontvangen te hebben van paus Alexander VI een brief, waarvan hij een afschrift heeft laten maken door Henricus Gruwel, notarius, clericus uit het diocees Keulen; deze laatste verklaart aan de hem gegeven opdracht, nauwkeurig te hebben voldaan., 1501 oktober 29.; Anno domini millesimo quingentesimo primo, die vicesima nona mensis octobris., 71
    Regestnr. 62.
    (Bergno.: 0071 b)
  - Paus Alexander VI oorkondt, dat hij de reeds vroeger geschiede incorporatie in het kapittel van Windesheim der vrouwenkloosters Marienbusch bij Zwolle, in Stederburch, in Heningkem, in Berich, in Hildeshem, en in Eldassen, krachtens welke, deze zich voor altijd mogen onderwerpen aan het bestuur en de visitatie van het klooster te Windesheim of uit naam van het kapittel van het te Sulta, Wittenborch, Bodeke of Molenbeke. Tevens geeft de paus haar dezelfde gunsten, voorrechten en verplichtingen als de andere kloosters van het kapittel., 1499 maart 24., 71a
    Regestnr. 60.
    (Bergno.: 0071 c)
- Paus Innocentius (VIII) oorkondt, dat hij aan de zusters van de 3e orde van S. Franciscus de Poenitentia, van het graafschap Holland verlof geeft eens per jaar te biechten bij de pastoor van haar parochie in plaats van bij haar speciale biechtvader., 1490 januari 29.; Anno millesimo quadringentesimo nonagesimo kl. februarii.; 72
  Regestnr. 51.
  (Bergno.: 0072)
- Gerardus Roel de Clinis, priester uit het diocees van Utrecht en publicus notarius instrumenteert, dat Petrus, abt van het premonstratenzer klooster te Middelburch, conservator van de rechten, privileges, exempties en vrijheden van de gardiaan en de paters minderbroeders-observanten in de provincies Frantia, Colonia, en Burgundia een brief heeft ontvangen van Paus Pius II, z.g., welke brief wordt geïnsereerd, krachtens welke hem enige verplichtingen ten opzichte van genoemde paters worden opgelegd; dat hij door bezigheden verhinderd daaraan zelf gevolg te geven als zijn plaatsvervangers benoemt, Ludolphus de Veno “ecclesie majoris Trajectensis” en Jacobus Ruys “in capella curie Hagecomitis decani”. Getuigen waren: mr. Johannes de Cloetingh, licentiaat in de beide rechten en Anthonius Montfrant., 1506 maart 21.; Datum et actum Middelburch nostro in monosterio anno millesimo quingentesimo septimo, die vicesima prima mensis martii.; 73
  Zegel van de abt van Middelburg ontbreekt.
  Regestnr. 68.
  (Bergno.: 0073)
  - Paus Pius II, oorkondt, dat hij “archiepiscopo Bisuntinensi et dilectis filiis Middelburgensis ac Sancti Nicolai extra muros furnenses Trajectensis et Morinensis dyocesium monasteriorum abbatibus” opdracht verleent te waken voor de rechten en privileges der minderbroeders-observanten in de provincies Frantia, Colonia en Burgundia en wel op verzoek van Isabella, hertogin van Burgundia. Mocht iemand de vrijheden, rechten en privileges van genoemde observanten willen schenden, dan kunnen zij hem, zo nodig zelfs met behulp van de wereldlijke macht, straffen., 1458 januari 18.; Datum Rome, anno millesimo quadringentesimo quinquagesimo octavo, quintodecimo kalendis februariarum., 73
    Regestnr. 36.
    (Bergno.: 0073 b)
- Schout en schepenen van Aelsmer oorkonden, dat Jacob Jonge Claesz. uit Amstelveen verkocht heeft stukken land, gelegen aldaar aan Maerten Jansz. voor 642 gulden, tegen 10 stuivers het stuk., 1633 december 29.; 74
  Regestnr. 143.
  (Bergno.: 0074)
- Schepenen van Alcmaer oorkonden, dat Jacob Thoensz. stoeldraaier, verkocht heeft aan Matheeus Claesz. laickencoeper, de jaarlijkse pacht van 20 stuivers op zijn camer, en erf gelegen aldaar in het Paygelop, alsmede op al zijn roerende en onroerende goederen voor een som van 16 car. guldens van 20 stuivers het stuk., 1553 mei 5.; 75
  Regestnr. 89.
  (Bergno.: 0075)
- Burgemeesteren, schepenen en Raedt van de stad Bruessele oorkonden, dat Johanna van Gindertalen, echtgenote van jonkheer Loys d’Herville, geassisteerd door haar man, onder bepaalde voorwaarden hebben overgedragen aan Diderich van Scaghen, vrijheer van Goudryaen, Sinte Hubert etc. de hofstede van Spierincxhouck voor een somma van 9000 … 100 car. guldens van 20 stuivers het stuk. Zij dragen Dirck de Jonghe, advocaat van het hof van Holland op, uit hun naam, bovengenoemd transport te vernieuwen voor de stadhouder en de leenmannen van de prins van Lingen te ‘sGravenhaghe., 1619 april 26.; 76
  Regestnr. 130.
  (Bergno.: 0076)
- Johan Capoen, baljuw en schout en Alewijn Lenaertsz. Catburgh en Joris Cornelisz. Bouman, schepenen der heerlijkheid Esselickerwoude, oorkonden, dat Jan Lenaertsz. Aeckerboom verkocht heeft aan Jan Jacobsz. Eethootgen een partij land, gelegen in de Vroonlandsche polder, voor 100 gulden, te betalen in twee termijnen op het feest van S. Petrus’ banden 1686 en 1687., 1686 maart 13.; 77
  Regestnr. 192.
  (Bergno.: 0077)
- Schepenen van Haerlem oorkonden, dat Geertruyt van Berckenroede, weduwe van Cornelis Gerrytsz. Kelon, met haar neef en voogd Cornelis van Berckenroede, tresorier van Haerlem, verkocht heeft, onder bepaalde voorwaarden, aan Nicolaes van der Hooch, haar neef ¼ deel van de pachten, welke Gerryt van Berckenroede, schout van Haerlem, in 1504 in leen had ontvangen van koning Philips van Castilië enz. en welke pachten geheven worden van het S. Lijsbethengasthuis te Haerlem en van verschillende plaatsen in Kennemerland en het Noorderkwartier., 1583 maart 28.; 78
  Op het aangehechte strookje papier staat: Desen brieff comdt Mey Catharyna van Berckenroede halff toe ende hebbense tsamen angeleyt int jaer duysent vijffhondert drie ende tachtich.
  Regestnr. 113.
  (Bergno.: 0078)
- Schepenen van Haarlem oorkonden, dat Jan Pieterssen c.s. hebben verkocht aan Elysabeth Mathijs, weduwe van wijlen Jacob IJsbrantsz. Dobbius, een kamer met een erf, gelegen in de Clercqsteeg te Haerlem., 1627 september 4.; 79
  Regestnr. 139.
  (Bergno.: 0079)
- Schepenen van Haerlem oorkonden, dat Jacob Dobbius, uit eigen naam en ook uit naam van zijn zusters Gerrebrechta en Elisabeth en van Bernardus en Cornelis Dobbius, heur minderjarige broeders, verder als gemachtigde van Elisabeth en Marya van der Hooch, kinderen van Albertus van der Hooch, verkocht heeft onder bepaalde voorwaarden aan Arnoldus van Gouthoeven, koopman te Amsterdam, een paar percelen met daarbij behorende stukken grond op de Baeckenessergracht en in de Clercqsteegh te Haerlem gelegen., 1672 januari 9.; 80
  Een zegel licht geschonden, het andere een fragment.
  Regestnr. 169.
  (Bergno.: 0080)
- Willem van der Voerd en Jan van Ruck, leenmannen van de grafelijkheid van Hollant, oorkonden, dat Claes Willemsz. van Veen, man en voogd van Aef Hugendochter van Bullegryen heeft overgedragen aan Jan Outgerzoon, een jaarlijkse rente van 23 stuivers, gaande uit een stuk land te Kastercom, toebehorend aan Vyvien Bartoleusz. en in gebruik thans bij Pieter Dircz. te Wtgeest., 1483 juni 19.; 81
  Zegels geschonden.
  Regestnr. 46.
  (Bergno.: 0081)
- (in den Hage). Arnoult Niclay, president, jonkheer Artus van Brederoede, Pelgrim van Loon en Pieter de Hunoza, raadslieden, oorkonden, dat het Hof van Holland op verzoek van mr. Heyndrick Talesius uit Haerlem, 2 morgen land, gelegen onder Sassenheim en toebehorende aan Maerten Pieterssen uit Sassem verkocht heeft aan Jan van Heusden Cornelisz, baljuw te Noortwijck voor de som van 601 gulden. Het Hof beveelt iedereen genoemde Jan van Heusden in het rustig bezit van deze twee morgen te laten., 1582 september 4.; 82
  Regestnr. 112.
  (Bergno.: 0082)
  - (In den Haege) Het Hof van Hollant veroordeelt Maerten Pieterssen uit Sassem, die in 10 jaar geen rente had betaald, van een hypotheek, welke mr. Heyndrick Talesius, op landerijen van genoemde Maerten bezat, tot betaling der achterstallige renten met de schade, daaruit voortgekomen, terwijl tevens de 2 morgen land moeten verkocht worden., 1581 juni 16., 82
    Regestnr. 111.
    (Bergno.: 0082 a)
- Maerten Kouwenhove de Jonge, schout, David Leendertse Oldenbroeck en Aryen Dirckse Jonghste, schepenen van Kethel, oorkonden dat mr. Adriaen de Bie, advocaat te ‘sGravenhage, in opdracht van de heer Floris Carel van Beyeren, van Schage, graaf van Warsure etc. aan den heer Cornelis Spieringh, raad en havenmeester te Delff, de adelijke hofstad van Spieringhshoeck, gelegen tussen Vlaerdingen en Overschie, met deszelfs annexe wateren, boomgaarden en lanen, alsmede nog enige partijen land, gelegen in het ambacht van Kethel, samen voor 10875 gulden heeft verkocht., 1695 mei 7.; 83
  Regestnr. 206.
  (Bergno.: 0083)
- Schepenen van Leyden oorkonden, dat Agnese Symon Janszoons weduwe met haar voogd IJsbrant Jansz. heeft overhandigd aan Jan Pietersz. een schepenbrief, waardoor deze gestoken is., 1495 maart 16.; 84
  Met transfix d.d. 1487 febr. 1.
  Regestnr. 57.
  (Bergno.: 0084)
  - Schepenen van Leyden oorkonden, dat Willem Jansz., onder zekere voorwaarden heeft aangenomen van Agnese Symon Janzoons weduwe, tegen een jaarlijkse erfhuur van 8 pond holl., ¼ deel van 14 morgen land met daarop staande woning, schuur, hooiberg, bomen en tuin, gelegen in het ambacht van Voerschoten., 1487 februari 1., 84a
    Transfix bij akte d.d. 1495 maart 16.
    Regestnr. 50.
- Dirck Troost, Rutgerss. schout in het ambacht van Oestgeest en Zassenhem, Jan Willemss. en Cornelis Dircxz., schepenen in Zassenhem, oorkonden, dat Jan van Heusden Cornelisz., eertijds en schout te Noordwijck verkocht heeft aan Meynsgen Baerthoutsdr., weduwe van wijlen Maerten Pietersz. te Warmond, 2 morgen land, gelegen aan de Warmonderdam onder Zassenhem voor 601 gulden, onder bepaalde voorwaarden., 1583 april 4.; 85
  Regestnr. 114.
  (Bergno.: 0085)
- Dirck Troost, Entgertssen, schout, Jacob Wiertssen schepen en Dammas Gerritsz. buurman van Sassenhem oorkonden, dat Johan van Duvenvoirde (de jongere) en Woude, heer te Warmond, opperkerkmeester van de kerk te Warmont, Sacharias Mathyssen, Jacob Gerritsen en Jan Symonssen, kerkmeesters, onder bepaalde voorwaarden verkocht hebben aan Meynsgen Bartoutsdr. een stuk land, gelegen in het ambacht van Sassenhem, hetwelk haar voorouders steeds van genoemde kerk hebben gehuurd., 1595 april 6.; 86
  Regestnr. 123.
  (Bergno.: 0086)
- Gerrit van Meijburch, schout, Claes Janssen van den Helder en Bruyn Willems van Egmont, schepenen van Sassenhem, oorkonden, dat Maerten Janss. Wassenaer gekocht heeft van Cornelis Jacobss. Clous, medebuurman van Sassenhem een stuk weiland gelegen aldaar voor 3000 gulden. Zijn borg is Jan Cornelis Warmonderdam., 1651 mei 12.; 87